---
title: "GRUPO3_ANALISES"
output:
  pdf_document: default
  html_document: default
date: '2022-07-16'
autor: joseferson e Lucas
---



## Objetivo

O objetivo é avaliar identificar a associação entre as variáveis do exame e as 
variáveis do questionário,relacionar os valores das latências, LV,LA,LD,LE,LF e L0 
com o **Score Semântico** , entre outras questões solicitadas, para está analise foi utilizado a linguagem R e software Rstudio.



<!--  Relacionar os valores das Latências LV, LA, LC, LD, LE, LF e LO com o Score Semântico, -->
<!-- e analisar em relação o grupo. -->
<!--  Tentar explicar o Score Final a partir das varíaveis referentes ao exame e do grupo ao qual a criança pertence. -->
<!--  Comparar os Scores segundo o grupo. -->


## Carregando os pacotes 

Vamos iniciar carregando os pacotes que iremos utilizar 
```{r warning=F,echo=TRUE,message=F}
#PACOTES ULTILIZADOS
require(readODS)
require(ggplot2)
require(cowplot)
require(dplyr)
require(readxl)
require(PMCMRplus)
require(car)
```


## Carregando o Banco de Dados 

Vamos fazer o carregamento do banco de dados   contendo as informações sobre 30 crianças observadas 
```{r pressure}
dados <- read_excel("Dados.xlsx", sheet=1)
```

# Tratamento dos dados 

## Os valores faltantes foram substituidos pela média de sua respectiva variável

Foram identificadas  NAS em nossa amostra, para prosseguirmos foi decidido  substituir 
os valores ausentes por a média referente a suas respectivas colunas.

```{r,}
dados$LV[is.na(dados$LV)]<-round(mean(dados$LV, na.rm = T),2)

dados$LC[is.na(dados$LC)]<-round(mean(dados$LC, na.rm = T),2)


dados$LD[is.na(dados$LD)]<-round(mean(dados$LD, na.rm = T),2)
dados$LE[is.na(dados$LE)]<-round(mean(dados$LE, na.rm = T),2)
dados$LF[is.na(dados$LF)]<-round(mean(dados$LF, na.rm = T),2)
dados$LO[is.na(dados$LO)]<-round(mean(dados$LO, na.rm = T),2)


dados$AC[is.na(dados$AC)]<-round(mean(dados$AC, na.rm = T),2)

dados$AD[is.na(dados$AD)]<-round(mean(dados$AD, na.rm = T),2)

dados$AF[is.na(dados$AF)]<-round(mean(dados$AF, na.rm = T),2)
#  verificando se ainda temos algum valor ausente 
any(is.na(dados))

#como podemos observar não temos mais nenhum NA na nossa amostra 
```

Podemos observar que agora  não temos mais nenhum NA na nossa amostra,logo, podemos prosseguir com as nossas análises 

```{r,echo=F}
##### mudar a variável y para ver os boxplots para outras variaveis
dados <- arrange(dados,Grupo)
dados['Grupo'] <- format(dados$Grupo)
ggplot(dados, aes(x=Grupo, y=`score final`,fill=Grupo))+
  geom_boxplot()  +
    stat_summary(fun.y=mean, geom="point", shape=20, size=8, color="black", fill="red")+ ggtitle("Box-Plots dos scores finais por grupo")
```

Pode-se observar que o grupo 3 apresenta uma maior média em relação aos demais 
, o próximo passo, é verificar se essa diferênça é de fato significativa , paara isso , vamos utilizar o teste Tukey.


## Fazendo o teste de tukey para verificar se há significância entre as médias dos grupos para a variável de score final

```{r, echo=FALSE}
modelo <- aov(dados$`score final`~dados$Grupo)
TukeyHSD(modelo)
```

Pelo teste Tukei tesmo que o a diferença entre o grupo 1 em relação as demais é significativa, ou seja , de fato são diferentes  , enquanto  as médias dos grupos dois e 3  são estatisticamente iguais. 



<!-- ## O grupo 1 foi diferentes dos demais, o 2 e o 3 são iguais pelo teste de tukey -->


# Testando pelo Teste  Nemenyi

```{r, echo=FALSE}
kwAllPairsNemenyiTest(dados$`score final`~as.factor(dados$Grupo))$p.value
```




 O grupo 1 foi diferente dos demais, o 2 e o 3 são iguais pelo teste de nemenyi

## Regressão linear para os dados do exame com o score final e com os grupos
agora vamos construir um modelo  de regresão linear para tentar explicar o **score final** (nossa variavel predizida) atravez de nossas variáveis preditoras 


```{r, echo=FALSE}
g1 <- c(rep(1,10),rep(0,20))
g2 <- c(rep(0,10),rep(1,10),rep(0,10))
dados <- cbind(dados,g1,g2)
rl <- lm(`score final` ~ LA + AC + g1+g2 , data=dados)
summary(rl)
```

 As variáveis LA e AC são estatisticamente significantes, de acordo com o teste t. A ultilização dos grupos também apresentou significância

```{r, echo=FALSE}
#plot(dados$LA, dados$`score final`)
#abline(rl$fitted.values)
avPlots(rl)
```

## Teste de Normalidade Shapiro Wilk 

* Hipótestes do teste 

$H_0:$ os residuos são normais $p\geq 0,05$
$H_1:$ os residuos não são normais $p < 0,05$


```{r, echo=FALSE}
shapiro.test(rl$residuals)
```

 De acordo com  o teste shapiro-wilk  a 5% de significância Os resíduos para essa regressão são normais
 
 
## Relacionando os Valores de Latencia Com o Score Semântico, e Analisando em Relação ao Grupo

```{r,echo=FALSE}
rl <- lm(`Score Semantico` ~ LA + g1+g2 , data=dados)
summary(rl)
```
```{r, echo=F}
avPlots(rl);shapiro.test(rl$residuals)
```

```{r, echo=FALSE}
##### mudar a variável y para ver os boxplots para outras variaveis
dados <- arrange(dados,Grupo)
dados['Grupo'] <- format(dados$Grupo)
ggplot(dados, aes(x=Grupo, y=`Score Semantico`,fill=Grupo))+
  geom_boxplot() + ggtitle("Box-Plots dos scores semanticos por grupo")
```


